Lucas Gabriel Rubo

lucasrubo1@gmail.com | +55 19 994019804 | Valinhos SP, 13272-000

Sobre

Sou desenvolvedor Júnior com 22 anos. Tenho capacidade de trabalhar com múltiplas tarefas ao mesmo tempo, mantendo-me organizado e focado para entregar as atividades. Busco constantemente aprimorar minhas habilidades e conhecimentos em tecnologia para contribuir com os projetos em que atuo.

Formado em Ciência da Computação, viso adquirir experiência prática no mercado e ampliar meus conhecimentos na área de desenvolvimento. Estou ansioso para contribuir com minha capacidade técnica e meu comprometimento em trabalhar em equipe para alcançar objetivos desafiadores. Agradeço pela oportunidade de apresentar meu perfil e estou à disposição para maiores esclarecimentos.

Formação Acadêmica

Ciência da Computação em UNIVERSIDADE PAULISTA

Bacharel: 2019 - 2022

Informática em SENAI ZERBINI

Técnico: 2017 - 2019

Histórico Profissional

Desenvolvedor Júnior em NB41

out.2019 a fev.2021 e jan.2023 até o momento

Desenvolvo e modifico front-end e sistemas em PHP. Criação de sites em wordpress.Manutenção/Criação de Banco de dados.

► Estagiário de Desenvolvimento em IBM

out.2021 a out.2022

Trabalhei na área de CI/CD com automatização de teste e criações de pipelines. Principais Atividades: Criação de Pipelines. Criação de Testes. Criação de Documentação. Criação de Scripts.

Competências

HTML	Python	JavaScript	Photoshop
Avançado	Intermediário	Avançado	Intermediário
CSS	C++	Node.js	Excel
Intermediário	Intermediário	Avançado	Intermediário
PHP	Laravel	JAVA	PowerPoint
Intermediário	Básico	Básico	Intermediário
MySql	Jenkins	Inglês	Word
Intermediário	Intermediário	Intermediário (C1)	Intermediário